# Regresión multiple

## Ejemplo base de datos "state.x77"

[Acceso al código R](https://urldefense.com/v3/__https://posit.cloud/content/5315975__;!!D9dNQwwGXtA!TgcUyMlKMXUZJQdiWTdY8W2MD6XZ33GVA8jyFJxv-50ItD2jDZPi1f7oM_3JHqx5qkmwQCrz8hmvPq7f$)

Cuando hay más de una variable predictora, la regresión linear simple se convierte en regresión lineal múltiple. La regresion multiple se utiliza para el control de factores de confusión. 

Utilizaremos la base de datos preinstalada state.x77 como ejemplo. Esta base de datos tiene información sobre población, situación económica, tasa de alfabetismo, tasa de asesinatos, y tasa de graduación en instituto para los 50 Estados de USA en 1977. Para más información sobre la base de datos se puede utilizar help(state.x77).

Imagínate que queremos explorar la relación entre la tasa de asesinatos y otras características de los estados incluyendo la población, tasa de alfabetismo, salario medio, y nivel de congelación (numero medio de días con temperaturas de congelación)

<br/>
```{r}
help("state.x77")
states <- as.data.frame(state.x77[,c("Murder", "Population",
                        "Illiteracy", "Income", "Frost")])
```

Un buen primer paso en regresión múltiple es examinar la relación entre pareja de variables.

```{r}
cor(states, method = "pearson")
```

```{r, warning=FALSE}
library(car)
scatterplotMatrix(states, spread=FALSE, smoother.args=list(lty=2),
    main="Scatter Plot Matrix")
```

## Diagnostico de la regresión

```{r}
states <- as.data.frame(state.x77[,c("Murder", "Population",
                        "Illiteracy", "Income", "Frost")])
fit <- lm(Murder ~ Population + Illiteracy + Income + Frost, data=states)
#par(mfrow=c(2,2))
summary(fit)
plot(fit)
```

Los supuestos del modelo parecen estar bien satisfechos, con la excepción de que Nevada es un valor atípico.

