# NHANES

[@Signes2021]

```{r, results='hide', message=FALSE}
library(here)
install.packages("skim")
data <- read.csv(here("data", "DATA_Final.csv"))
dim(data)
head(data)
```

```{r, results='hide', message=FALSE}
#skim(data) # Análisis descriptivo de todas las variables.
```

## Variables description

Body measures - 2013-14
https://wwwn.cdc.gov/Nchs/Nhanes/2013-2014/BMX_H.htm

Body measures - 2015-16
https://wwwn.cdc.gov/Nchs/Nhanes/2015-2016/BMX_I.htm

### Variables de exposición

```{r, results='hide', message=FALSE}
data$ln_LBDPFL <- log(data$LBDPFL)
data$ln_LBXBMN <- log(data$LBXBMN)
data$ln_LBXBPB <- log(data$LBXBPB)
data$ln_LBXBSE <- log(data$LBXBSE)
data$ln_LBXTHG <- log(data$LBXTHG)

data$iqrFl <- data$ln_LBDPFL/IQR(data$ln_LBDPFL)
data$iqrMn <- data$ln_LBXBMN/IQR(data$ln_LBXBMN)
data$iqrPb <- data$ln_LBXBPB/IQR(data$ln_LBXBPB)
data$iqrSe <- data$ln_LBXBSE/IQR(data$ln_LBXBSE)
data$iqrHg <- data$ln_LBXTHG/IQR(data$ln_LBXTHG)
```

### Selección cofactores
```{r, results='hide', message=FALSE}
data$calories <- as.numeric(data$DR1TKCAL)
data$INDFMPIR_ts <- factor(data$INDFMPIR_ts_low.high, levels = c("low","high"), labels = c(0,1))
data$sex <- factor(data$RIAGENDR, levels = c(1,2), labels = c(0,1))
data$age <- as.numeric(data$RIDAGEYR)
data$race <- as.factor(data$RIDRETH3.ts)
data$smoke <- as.factor(data$SMD460.ts)
data$activityscore
data$sch_activityscore
```

### Flúor (F)

#### BMI - *Body Mass Index*
```{r, results='hide', message=FALSE}
Multiple_BMXBMI <- lm(data$BMXBMI ~  (data$iqrFl) + 
                        (data$iqrMn) +
                        (data$iqrPb) +
                        (data$iqrSe) + 
                        (data$iqrHg) + 
                        data$calories + data$sex + data$INDFMPIR_ts + data$age + data$smoke + data$activityscore + data$sch_activityscore + data$race) 
summary(Multiple_BMXBMI)
round(confint(Multiple_BMXBMI), 2)
```

#### Altura de pie - *standing height*
```{r, results='hide', message=FALSE}
Multiple_BMXHT <- lm(data$BMXHT ~  (data$iqrFl) + 
                       (data$iqrMn) +
                       (data$iqrPb) +
                       (data$iqrSe) + 
                       (data$iqrHg) +
                       data$calories + data$sex + data$INDFMPIR_ts + data$age + data$smoke + data$activityscore + data$sch_activityscore + data$race) 
summary(Multiple_BMXHT)
round(confint(Multiple_BMXHT),2)
```

#### Circumferencia de cintura - *Waist circumference*

```{r, results='hide', message=FALSE}
Multiple_BMXWAIST <- lm(data$BMXWAIST ~  (data$iqrFl) + 
                          (data$iqrMn) +
                          (data$iqrPb) +
                          (data$iqrSe) + 
                          (data$iqrHg) +
                          data$calories + data$sex + data$INDFMPIR_ts + data$age + data$smoke + data$activityscore + data$sch_activityscore + data$race) 
summary(Multiple_BMXWAIST)
round(confint(Multiple_BMXWAIST), 2)
```

#### Longitud del brazo superior - *Upper arm length*
```{r, results='hide', message=FALSE}
Multiple_BMXARML <- lm(data$BMXARML ~  (data$iqrFl) + 
                         (data$iqrMn) +
                         (data$iqrPb) +
                         (data$iqrSe) + 
                         (data$iqrHg) +
                         data$calories + data$sex + data$INDFMPIR_ts + data$age + data$smoke + data$activityscore + data$sch_activityscore + data$race) 
summary(Multiple_BMXARML)
round(confint(Multiple_BMXARML), 2)
```

### Plomo (Pb)

#### BMI - *Body Mass Index*

```{r, results='hide', message=FALSE}
Multiple_BMXBMI <- lm(data$BMXBMI ~  (data$iqrPb) + 
                        (data$iqrMn) +
                        (data$iqrFl) +
                        (data$iqrSe) + 
                        (data$iqrHg) + 
                        data$calories + data$sex + data$INDFMPIR_ts + data$age + data$smoke + data$activityscore + data$sch_activityscore + data$race) 
summary(Multiple_BMXBMI)
round(confint(Multiple_BMXBMI), 2)
```

#### Altura de pie - *standing height*

```{r, results='hide', message=FALSE}
Multiple_BMXHT <- lm(data$BMXHT ~  (data$iqrPb) + 
                       (data$iqrMn) +
                       (data$iqrFl) +
                       (data$iqrSe) + 
                       (data$iqrHg) +
                       data$calories + data$sex + data$INDFMPIR_ts + data$age + data$smoke + data$activityscore + data$sch_activityscore + data$race) 
summary(Multiple_BMXHT)
round(confint(Multiple_BMXHT),2)
```

#### Circumferencia de cintura - *Waist circumference*
```{r, results='hide', message=FALSE}
Multiple_BMXWAIST <- lm(data$BMXWAIST ~  (data$iqrPb) + 
                          (data$iqrMn) +
                          (data$iqrFl) +
                          (data$iqrSe) + 
                          (data$iqrHg) +
                          data$calories + data$sex + data$INDFMPIR_ts + data$age + data$smoke + data$activityscore + data$sch_activityscore + data$race) 
summary(Multiple_BMXWAIST)
round(confint(Multiple_BMXWAIST), 2)
```

#### Longitud del brazo superior - *Upper arm length*

```{r, results='hide', message=FALSE}
Multiple_BMXARML <- lm(data$BMXARML ~  (data$iqrPb) + 
                         (data$iqrMn) +
                         (data$iqrFl) +
                         (data$iqrSe) + 
                         (data$iqrHg) +
                         data$calories + data$sex + data$INDFMPIR_ts + data$age + data$smoke + data$activityscore + data$sch_activityscore + data$race) 
summary(Multiple_BMXARML)
round(confint(Multiple_BMXARML), 2)
```

### Manganeso (Mn)

#### BMI - *Body Mass Index*
```{r, results='hide', message=FALSE}
Multiple_BMXBMI <- lm(data$BMXBMI ~  (data$iqrMn) + 
                        (data$iqrPb) +
                        (data$iqrFl) +
                        (data$iqrSe) + 
                        (data$iqrHg) + 
                        data$calories + data$sex + data$INDFMPIR_ts + data$age + data$smoke + data$activityscore + data$sch_activityscore + data$race) 
summary(Multiple_BMXBMI)
round(confint(Multiple_BMXBMI), 2)
```

#### Altura de pie - *standing height*

```{r, results='hide', message=FALSE}
Multiple_BMXHT <- lm(data$BMXHT ~  (data$iqrMn) + 
                       (data$iqrPb) +
                       (data$iqrFl) +
                       (data$iqrSe) + 
                       (data$iqrHg) +
                       data$calories + data$sex + data$INDFMPIR_ts + data$age + data$smoke + data$activityscore + data$sch_activityscore + data$race) 
summary(Multiple_BMXHT)
round(confint(Multiple_BMXHT),2)
```

#### Circumferencia de cintura - *Waist circumference*

```{r, results='hide', message=FALSE}
Multiple_BMXWAIST <- lm(data$BMXWAIST ~  (data$iqrMn) + 
                          (data$iqrPb) +
                          (data$iqrFl) +
                          (data$iqrSe) + 
                          (data$iqrHg) +
                          data$calories + data$sex + data$INDFMPIR_ts + data$age + data$smoke + data$activityscore + data$sch_activityscore + data$race) 
summary(Multiple_BMXWAIST)
round(confint(Multiple_BMXWAIST), 2)
```

#### Longitud del brazo superior - *Upper arm length*
```{r, results='hide', message=FALSE}
Multiple_BMXARML <- lm(data$BMXARML ~  (data$iqrMn) + 
                         (data$iqrPb) +
                         (data$iqrFl) +
                         (data$iqrSe) + 
                         (data$iqrHg) +
                         data$calories + data$sex + data$INDFMPIR_ts + data$age + data$smoke + data$activityscore + data$sch_activityscore + data$race) 
summary(Multiple_BMXARML)
round(confint(Multiple_BMXARML), 2)
```


### Mercurio (Hg)

#### BMI - *Body Mass Index*

```{r, results='hide', message=FALSE}
Multiple_BMXBMI <- lm(data$BMXBMI ~  (data$iqrHg) + 
                        (data$iqrPb) +
                        (data$iqrFl) +
                        (data$iqrSe) + 
                        (data$iqrMn) + 
                        data$calories + data$sex + data$INDFMPIR_ts + data$age + data$smoke + data$activityscore + data$sch_activityscore + data$race) 
summary(Multiple_BMXBMI)
round(confint(Multiple_BMXBMI), 2)
```

#### Altura de pie - *standing height*

```{r, results='hide', message=FALSE}
Multiple_BMXHT <- lm(data$BMXHT ~  (data$iqrHg) + 
                       (data$iqrPb) +
                       (data$iqrFl) +
                       (data$iqrSe) + 
                       (data$iqrMn) +
                       data$calories + data$sex + data$INDFMPIR_ts + data$age + data$smoke + data$activityscore + data$sch_activityscore + data$race) 
summary(Multiple_BMXHT)
round(confint(Multiple_BMXHT),2)
```

#### Circumferencia de cintura - *Waist circumference*

```{r, results='hide', message=FALSE}
Multiple_BMXWAIST <- lm(data$BMXWAIST ~  (data$iqrHg) + 
                          (data$iqrPb) +
                          (data$iqrFl) +
                          (data$iqrSe) + 
                          (data$iqrMn) +
                          data$calories + data$sex + data$INDFMPIR_ts + data$age + data$smoke + data$activityscore + data$sch_activityscore + data$race) 
summary(Multiple_BMXWAIST)
round(confint(Multiple_BMXWAIST), 2)
```

#### Longitud del brazo superior - *Upper arm length*

```{r, results='hide', message=FALSE}
Multiple_BMXARML <- lm(data$BMXARML ~  (data$iqrHg) + 
                         (data$iqrPb) +
                         (data$iqrFl) +
                         (data$iqrSe) + 
                         (data$iqrMn) +
                         data$calories + data$sex + data$INDFMPIR_ts + data$age + data$smoke + data$activityscore + data$sch_activityscore + data$race) 
summary(Multiple_BMXARML)
round(confint(Multiple_BMXARML), 2)
```

### Selenium (Se)

#### BMI - *Body Mass Index*
```{r, results='hide', message=FALSE}
Multiple_BMXBMI <- lm(data$BMXBMI ~  (data$iqrSe) + 
                        (data$iqrPb) +
                        (data$iqrFl) +
                        (data$iqrHg) + 
                        (data$iqrMn) + 
                        data$calories + data$sex + data$INDFMPIR_ts + data$age + data$smoke + data$activityscore + data$sch_activityscore + data$race) 
summary(Multiple_BMXBMI)
round(confint(Multiple_BMXBMI), 2)
```

#### Altura de pie - *standing height*

```{r, results='hide', message=FALSE}
Multiple_BMXHT <- lm(data$BMXHT ~  (data$iqrSe) + 
                       (data$iqrPb) +
                       (data$iqrFl) +
                       (data$iqrHg) + 
                       (data$iqrMn) +
                       data$calories + data$sex + data$INDFMPIR_ts + data$age + data$smoke + data$activityscore + data$sch_activityscore + data$race) 
summary(Multiple_BMXHT)
round(confint(Multiple_BMXHT),2)
```

#### Circumferencia de cintura - *Waist circumference*
```{r, results='hide', message=FALSE}
Multiple_BMXWAIST <- lm(data$BMXWAIST ~  (data$iqrSe) + 
                          (data$iqrPb) +
                          (data$iqrFl) +
                          (data$iqrHg) + 
                          (data$iqrMn) +
                          data$calories + data$sex + data$INDFMPIR_ts + data$age + data$smoke + data$activityscore + data$sch_activityscore + data$race) 
summary(Multiple_BMXWAIST)
round(confint(Multiple_BMXWAIST), 2)
```

#### Longitud del brazo superior - *Upper arm length*
```{r, results='hide', message=FALSE}
Multiple_BMXARML <- lm(data$BMXARML ~  (data$iqrSe) + 
                         (data$iqrPb) +
                         (data$iqrFl) +
                         (data$iqrHg) + 
                         (data$iqrMn) +
                         data$calories + data$sex + data$INDFMPIR_ts + data$age + data$smoke + data$activityscore + data$sch_activityscore + data$race) 
summary(Multiple_BMXARML)
round(confint(Multiple_BMXARML), 2)
```
